【裁判字號】    92,訴,362
【裁判日期】    920923
【裁判案由】    營業稅
【裁判全文】
臺中高等行政法院判決                              九十二年度訴字第三六二號
                              .
    原      告  甲○○
    訴訟代理人  乙○○  律師
    被      告  財政部臺灣省中區國稅局
    代  表  人  丙○○
    訴訟代理人  丁○○
右當事人間因營業稅事件，原告不服財政部中華民國九十二年三月五日台財訴字第○
九二一三五一二五五號再訴願決定，提起行政訴訟，本院判決如左︰
    主  文
再訴願決定、訴願決定及原處分（復查決定）關於罰鍰部分均撤銷。
原告其餘之訴駁回。
訴訟費用由被告負擔二分之一，餘由原告負擔。
    事  實
一、事實概要：緣原告未依法辦理營業登記，於民國八十一年至八十五年間承包宇達
    營造有限公司（下稱宇達公司）及孝蓉營造有限公司（下稱孝蓉公司）得標之中
    寮分駐所勤務宿舍工程等七件工程，逃漏銷售額新台幣（下同）二二、六二二、
    ○四○元（含稅），營業稅額一、○七七、二四○元，違反行為時營業稅法第二
    十八條規定；又購進貨物（未含稅），未依法取得憑證，違反稅捐稽徵機關管理
    營利事業會計帳簿憑證辦法第二十一條規定，案經法務部調查局南投縣調查站查
    獲，移由南投縣政府稅捐稽徵處（下稱原處分機關）審理違章成立，乃依行為時
    營業稅法第五十一條第一款規定追繳營業稅一、○七七、二四○元，並按所漏稅
    額處二倍罰鍰二、一五四、四○○元（計至百元止），另未取具憑證部分，則按
    稅捐稽徵法第四十四條規定依查得總額處百分之五罰鍰八六八、一一一元。原告
    不服，申請復查，經原處分機關就原告違反稅捐稽徵法第四十四條所處罰鍰撤銷
    ，追補營業稅部分程序不合，予以駁回，其餘則實質審查仍予維持。原告仍不服
    ，遂提起訴願、再訴願，遞遭決定駁回，遂提起本件行政訴訟。
二、兩造聲明：
    (一)原告聲明求為判決：再訴願決定、訴願決定及原處分均撤銷。
    (二)被告聲明求為判決：駁回原告之訴。
三、兩造之陳述：
    (一)原告主張之理由：
    1.補徵營業稅部分：
      (1)原處分機關認定原告違章，乃以八十六年十月九日投稅工字第五三六七四號
        函，檢附八十六年十月六日投稅法字第五二三二六號處分書正本「乙份」暨
        違章案件罰鍰繳款書一式四聯，對原告為行政處分，雖該處分書內容記載甚
        多，但外觀上僅係就公法上單一具體事件作成之行政決定（即單一之行政處
        分），且查原稽徵處分書附註二明確記載「不服本處分，請繕具復查申請書
        敘明理由，連同原繳款書及證明文件於『繳納期限屆滿翌日起三十日內』，
        申請復查」，雖該單一處分函檢附之繳納書有二個不同之「八十六年九月三
        十日」及「八十六年十月三十日」之繳款日期，惟該原處分機關之單一行政
        處分函並未明示其區別，原告逕依原處分書附註二所載，認以「最後繳納期
        限」八十六年十月三十日屆滿翌日起三十日內，為申請復查期間，遂於「八
        十六年十一月二十六日」就原單一行政處分全部內容提起本件復查申請，因
        此原告並無逾期申請復查之情事，核先說明。甚者，縱認原告就補徵營業稅
        處分部分遲誤三十日申請復查期間情事，亦因原處分機關以單一之行政處分
        書為處分，且未教示一個行政處分竟有二個不同之處分確定期限，致原告產
        生誤會，顯係因不可歸責原告之事由，致遲誤不變期間，應得類推適用行政
        訴訟法第九十一條第一項規定聲請回復原狀，而認原告於八十六年十一月二
        十六日申請復查時，已就單一處分之全部內容聲明不服，該單一之行政處分
        應全部未確定，而仍應予實質審查。原處分機關復查決定、訴願決定、再訴
        願決定，以原告申請復查已逾三十日法定期間，以程序不合法駁回，於法誠
        有未合，應予撤銷。
    2.罰鍰部分：原告確已依法辦理營業登記，原處分機關認定原告「未依法辦理營
      業登記」之事實，顯然有誤：
      (1)原告於八十一、八十二年間已依法向南投縣政府申請原告獨資之欣民土木包
        工業登記，並經南投縣政府審查合格於「八十二年二月十五日」發給南投縣
        土木包工業登記證（證六），且於「八十二年二月十八日」由南投縣政府發
        給南投縣政府營利事業登記證（證七，投建商營字第○三四九五三○○號，
        營利事業統一編號為0000000），原處分機關認定原告未依法辦理營
        業登記，有違行為時營業稅法第二十八條、第五十一條第一款之情事，顯與
        事實不符，於法誠有未合。
      (2)原告固有原處分所指於八十二年至八十五年間，承包宇達公司及孝蓉公司得
        標之中寮分駐所勤務宿舍工程之事實，惟查原處分於八十六年十月六日投稅
        法第五二三二六號處分書係記載「．．．承包宇達、孝蓉營造有限公司得標
        之中寮分駐所勤務宿舍工程．．．等『八件』工程，逃漏銷售額二二、六二
        二、○四○元（含稅），稅額一、○七七、二四○元」，然原處分機關於八
        十七年一月二十日投稅法字第六二八四七號復查決定書卻記載「承包宇達營
        造有限公司及孝蓉營造有限公司得標之中寮分駐所勤務宿舍．．．等『七件
        』工程，逃漏銷售二二、六二二、○四四元（含稅），營業稅額一、○七七
        、二四○元」，既二者認定之工程數量不同，豈會有營業額相同之理，且原
        處分書並未詳細記載原處分機關認定原告承包工程數額之根據何在？即遽下
        處分，原處分機關所為處分既屬無據，誠有認定事實未憑證據之違法，應予
        撤銷。
      (3)再者，原告所獨資設立之欣民土木包工業，在法律上等於原告個人，原告自
        得以欣民土木包工業名義開具統一發票交付買受人，繳納營業稅，而查原告
        承包宇達、孝蓉公司得標之工程，原告業以欣民土木包工業名義依法開立統
        一發票合計九、二三八、三三○元予買受人，並依法申報繳納銷售營業稅額
        四六一、九一六元予原處分機關，該部分數額原告並無逃漏稅之情事，原處
        分機關於核定原告逃漏銷售額及營業稅額時，竟未予扣除，而將原告承包工
        程總額悉數列為逃漏稅捐之銷售額，於法自有未合，應予撤銷。
      (4)原告既有依規定申請營業登記而營業，並已開立部分統一發票報繳營業稅，
        縱有短報或漏報銷售額之情事，核與行為時之營業稅法第五十一條第一款「
        未依規定申請營業登記而營業者」之要件不符，原處分機關認定事實適用法
        令顯有錯誤。再者，原處分機關核定之原告逃漏營業稅額，既有未扣除原告
        已申報稅額之明顯錯誤，其按「所漏（營業）稅額處以一倍至十倍罰鍰」之
        罰鍰計算基礎，亦顯有錯誤，原處分既明顯於法未合，自無足維持，應予撤
        銷。
    (二)被告答辯之理由：
    1.補徵營業稅部分
      (1)按「納稅義務人對於核定稅捐之處分如有不服，應依規定格式，敘明理由，
        連同證明文件，依左列規定，申請復查：一、依核定稅額通知書所載有應納
        稅額或應補徵稅額者，應於繳款書送達後，於繳納期間屆滿翌日起算三十日
        內，申請復查。」為稅捐稽徵法第三十五條第一項第一款所明定。
      (2)本件原告因違反營業稅法規定，應追繳營業稅一、○七七、二四○元，繳納
        期間自八十六年九月二十一日起至八十六年九月三十日止（原告已於八十六
        年九月二十五日繳訖），上開繳款書雖無送達證書，但由原告繳納稅款之事
        實，可知其於八十六年九月二十五日前已收受在案。原告申請復查之法定期
        間應於八十六年十月三十日屆滿，惟原告遲至八十六年十一月二十六日始向
        原處分機關申請復查，已逾上揭法定三十日之期間，原處分機關復查決定依
        首揭規定以其程序不合法予以駁回，訴願、再訴願決定遞予維持，均無不合
        。
      (3)訴訟意旨略謂：查原處分書附註二明確記載「不服本處分，請繕具復查申請
        書敘明理由，連同原繳款書及證明文件於『繳納期限屆滿翌日起三十日內』
        申請復查」雖該單一處分函檢附之繳納書有二個不同之「八十六年九月三十
        日」及「八十六年十月三十日」之繳款日期，惟並未明示其區別，原告逕依
        原處分書附註二所載，認以「最後繳納期限」八十六年十月三十日屆滿翌日
        起三十日內，為申請復查期間，遂於「八十六年十一月二十六日」提起復查
        申請，因此原告並無逾期申請復查之情事云云。
      (4)查原告補徵營業稅限繳日期係至八十六年九月三十日止，原處分書附註二已
        明確記載「不服本處分，請繕具復查申請書敘明理由，連同原繳款書及證明
        文件於『繳納期限屆滿翌日起三十日內』申請復查」，原告申請復查之法定
        期間應於八十六年十月三十日屆滿，是以其程序不合法予以駁回，尚無違誤
        。
    2.罰鍰部分：
      (1)按「納稅義務人違反本法或稅法之規定，適用裁處時之法律．．．」「在中
        華民國境內銷售貨物或勞務，及進口貨物，均應依本法規定課徵營業稅。」
        「營業人之總機構及其他固定營業場所，應於開始營業前，分別向主管機關
        申請營業登記。」「納稅義務人有左列情形之一者，除追繳稅款外，按所漏
        稅額處一倍至十倍罰鍰，並得停止其營業：一、未依規定申請營業登記而營
        業者。」分別為稅捐稽徵法第四十八條之三前段及營業稅法第一條、第二十
        八條前段及第五十一條第一款所明定。
      (2)本件原告未依法辦理營業登記，於八十一年至八十五年間，承包宇達公司及
        孝蓉公司得標之中寮分駐所勤務宿舍工程、新光派出所廳舍訢建工程、八十
        一年度北投國小新建專科教室樓梯工程等七件工程，逃漏銷售額二二、六二
        二、○四○元（含稅），營業稅額一、○七七、二四○元；又購進貨物一七
        、三六二、二三二元（未含稅），未依法取得憑證，案經法務部調查局南投
        縣調查站查獲，此有該站八十六年七月十九日投廉忠字第八六一一六○號函
        影本、孝蓉公司負責人及宇達公司實際負責人許陳梅雀之調查筆錄及上開公
        司工程紀錄簿等影本在案可稽，違章事證明確，足堪認定，原處分機關乃按
        所漏稅額裁處二倍之罰鍰計二、一五四、四○○元並按未依規定取得憑證，
        依查明認定之總額裁處百分之五罰鍰八六八、一一一元。原告不服，申請復
        查主張其於八十一年至八十五年間受僱於孝蓉、宇達公司，擔任該二家公司
        所承包工程之工地現場人員，負責工程進度管制及施工事項，工程所需人工
        材料均由公司購買及支付價款，並非其購買與轉交發票，日前於南投縣調查
        站被迫承認承作工程，事後已以書面向該站異議在案云云，經原處分機關復
        查決定以（一）原告持供孝蓉公司及宇達公司等營造業者作為記帳憑證之發
        票，無足認定係其承包工程之實際進貨金額，原處分依稅捐稽徵法第四十四
        條規定處罰鍰八六八、一一一元部分，與財政部八十四年八月九日台財稅第
        八四一六四○六三二號函釋意旨不符，應予撤銷。（二）孝蓉公司、宇達公
        司將得標之工程以得標價金之九成轉包與各下包業者承作，該下包人員須獨
        立完成各該工程，自行負責工程盈虧，並拿回同額之統一發票、收據等事實
        ，業經渠等實際負責人許陳梅雀於八十六年三月二十六日、八十六年四月九
        日及八十六年五月二十六日調查筆錄供述甚詳，且與獲案證物「甲○○（即
        原告）承作工程紀錄」及記事本所載相符，又據原告於八十六年六月十日調
        查筆錄供承：「該扣押物所載工程（甲○○承做工程紀錄）係我承作無誤。
        」「我承作帳載各工程取回之發票．．．我均交給許陳梅雀。」「我所承作
        帳載工程均自負盈虧，我並非是她工地負責人。」等語可證，其承包本案系
        爭工程之事實，要無爭議。至原告主張被迫承認承作工程乙節，案據法務部
        調查局南投縣調查站八十六年十二月十一日（86）投廉忠字第八六二○六九
        號函復略以：「本站於八十六年六月十日約談甲○○，約談期間均依法辦理
        ，更無脅迫渠承認承作工程之情事。」是原告主張各節，顯為卸責之詞，遂
        駁回其復查之申請。原告仍不服，執稱其係受僱擔任監工，並無承包工程，
        且未自負盈虧，為單純之僱用關係，有扣繳憑單可稽，又所採筆錄非出於自
        由意志表示，原處分未查明真相，誤用資料法令為不當之裁定等語，向臺灣
        省政府提起訴願。案經該府訴願決定以孝蓉公司登記負責人及宇達公司實際
        負責人許陳梅雀於八十六年三月二十六日稱「孝蓉、宇達．．．等公司所承
        包之工程繁多．．．下包人員所取得之各該工程進項憑證，買受人視該工程
        由那一營造公司牌照得標即填寫該營造公司名稱．．．該等憑證下包人員蒐
        集後交回給我．．．那一位下包人員拿回進項憑證，就登載於他那一本專門
        帳冊內．．．」「宇達、孝蓉．．．所承包之工程交予各該下包人員承作時
        ，我先扣除工程款之一成，做為繳納營業稅、技師費等相關費用，九成作為
        工程費用．．．」又「．．．彼等承作之工程名稱、得標金額、轉包金額、
        開工完工日期、拿回發票詳細紀錄．．．」「有些下包業者負責各該工程或
        有未完美之情形，我另請他人收拾工地善後，此類之工地負責人事前均言明
        薪資，我並給付薪資及開立扣繳憑單。但獨立完成各該工程，自行負責各該
        工程之盈虧，孝蓉、宇達給付施工之工程款，自然未給付薪資及開立扣繳憑
        單。」許陳君八十六年四月九日筆錄供述在案。次查許陳君主張其以所得工
        程款九成轉交原告等下包業者承作，而工程紀錄亦分別記載購買材料，雇請
        工人等完成工程之成本費用自該轉包之工程款九成扣除後尚欠若干元，與許
        陳君前開筆錄所陳以得標金額九成轉包之內容相符，而該工程紀錄不論係內
        部紀錄或對外憑證，倘得證明待證事實者，亦具有證據能力，是原處分機關
        以該紀錄為認定事證之一，尚無不合。再查上開材料所收憑證雖以宇達、孝
        蓉公司為買受人，並由宇達等公司申報進項，然依許陳君之陳述及相關事證
        所示，該等憑證係宇達公司等要求原告等下包業者提供，並就提供發票者退
        還該發票所載之營業稅，是其實際買受該等材料者非為宇達公司等，綜上，
        原告顯以得標工程九成之金額承包系爭工程並自該款項中支付材料與雇請工
        人，自負盈虧，亦即該等費用不論有無超過轉包金額，均係由原告負擔，此
        與一般不負盈虧之僱用關係屬二事，事實自明，原處分機關以原告與宇達公
        司等間具承攬工程之性質，應屬可信。況原告於八十六年六月十日調查筆錄
        中亦坦承其承包系爭工程，並以得標款九成為工程款，且復有許陳君於系爭
        工程承作期間簽發金額六百餘萬元予原告之支票存根影本附卷可稽，是其承
        包上開工程之事實應屬可信。原告未提出具體事證以實其說，僅託言筆錄非
        出於自由意志等語，尚難謂為可採。遂駁回原告此部分之訴願，原告猶執陳
        詞爭議，續提再訴願，再訴願決定亦持與復查、訴願決定相同之論見，駁回
        其再訴願。
      (3)訴訟意旨略謂：原告於八十一、八十二年間已向南投縣政府申請新民土木包
        工業登記，且於八十二年二月十八日由南投縣政府核發給營利事業登記證，
        原處分機關認定原告未依法辦理營業登記證，顯與事實不符，又原告固有原
        處分所指於八十二年至八十五年間，承包宇達及孝蓉公司得標之中寮分駐所
        勤務宿舍工程之事實，惟查原處分於八十六年十月六日處分書記載「．．．
        承包宇達及孝蓉營造有限公司得標之中寮分駐所勤務宿舍工程．．．等八件
        工程，逃漏銷售額二二、六二二、○四○元（含稅），稅額一、○七七、二
        四○元」，然原處分機關於八十七年一月二十日投稅法字第六二八四七號復
        查決定書卻記載「．．．承包宇達及孝蓉營造有限公司得標之中寮分駐所勤
        務宿舍工程．．．等七件工程，逃漏銷售額二二、六二二、○四○元（含稅
        ），稅額一、○七七、二四○元」，既二者認定之工程數量不同，豈會有營
        業額相同之理，且原處分未記載原處分機關認定原告承包工程數額之根據何
        在？即遽下處分，原處分機關所為處分既屬無據，誠有認定事實未憑證據之
        違法，應予撤銷。再者，原告承包宇達及孝蓉營造有限公司得標之工程，原
        告業以所獨資設立之欣民土木包工業名義依法開立統一發票合計九、二三八
        、三三○元予買受人，並依法申報繳納營業稅額四六一、九一六元，該部分
        數額並無逃漏營業稅之情事，原處分機關竟未予扣除，於法自有不合，應予
        撤銷云云，資為爭議。
      (4)查原處分於八十六年十月六日處分書記載「．．．承包宇達及孝蓉營造有限
        公司得標之中寮分駐所勤務宿舍工程．．．等『八件』工程，逃漏銷售額二
        二、六二二、○四○元（含稅），稅額一、○七七、二四○元」，其中『八
        件』工程應係誤繕，應予更正為『七件』工程；次查原告為符「稅務違章案
        件裁罰金額或倍數參考表」營業稅法第五十一條第一款未依規定申請營業登
        記而營業者，如經第一次查獲者，按所漏稅額處三倍罰鍰但於裁罰處分核定
        前已補辦營業登記，並已補繳稅款及以書面承認違章事實者，處兩倍罰鍰，
        得以適用較低裁罰倍數，業經於八十六年九月十九日補辦理營利事業登記，
        登記營利事業名稱甲○○（統一編號00000000），故無原告所稱業
        以獨資設立之欣民土木包工業名義承包宇達及孝蓉公司得標之工程，是原處
        分機關據已補徵營業稅並按所漏稅額處二倍罰鍰二、一五四、四○○元，並
        無不合，原告主張應不予採據。
    3.基上論結，原處分復查、訴願及再訴願決定並無違誤，請准如訴之聲明判決。
    理  由
一、罰鍰部分：
  (一)本件原處分機關以原告未依法辦理營業登記，於八十一年至八十五年間承包宇達
    公司及孝蓉公司得標之中寮分駐所勤務宿舍工程等七件工程，逃漏銷售額二二、
    六二二、○四○元（含稅），營業稅額一、○七七、二四○元，違反行為時營業
    稅法第二十八條規定，案經法務部調查局南投縣調查站查獲，移由原處分機關審
    理違章成立，乃依行為時營業稅法第五十一條第一款規定追繳營業稅一、○七七
    、二四○元，並按所漏稅額處二倍罰鍰二、一五四、四○○元（計至百元止）。
    原告不服，申請復查，未獲變更，遂提起訴願、再訴願，遞遭決定駁回，雖非無
    見。
  (二)經查原告於八十一年至八十五年間，承包宇達公司及孝蓉公司得標之中寮分駐所
    勤務宿舍工程等七件工程，承包總價為二二、六二二、○四○元（含稅）之事實
    ，此有原告承包工程銷售金額明細表及工程紀錄附於原處分卷可稽（見原處分卷
    第三九、四六至五四頁），原告亦自認有承包上開工程之事實，而被告於本院審
    理中已陳明原處分機關八十六年十月六日之處分書所載八件工程係誤載，並更正
    為七件工程，是原告有承包上開七件工程，其承包總價為二二、六二二、○四○
    元之事實，堪以認定。惟原告於八十二年間即依法向南投縣政府申請原告獨資之
    「欣民土木包工業」登記，並經南投縣政府審查合格於八十二年二月十五日發給
    南投縣土木包工業登記證（投縣建管字第三六九號），且於八十二年二月十七日
    由南投縣政府准予營利事業設立登記，並於八十二年二月十八日發給南投縣政府
    營利事業登記證（投建商營字第○三四九五三○○號，營利事業統一編號為00
    000000），此有原告提出之南投縣土木包工業登記證及南投縣政府營利事
    業登記證各一件附卷可稽，原告所獨資設立之「欣民土木包工業」既已於八十二
    年二月十七日由南投縣政府准予營利事業設立登記，在法律上人格等於原告個人
    ，則原處分機關認定原告自該日（八十二年二月十七日）起未依法辦理營業登記
    而營業之部分，即有違誤。至於原告另於八十六年九月十九日以「甲○○」名稱
    再為辦理營利事業登記（統一編號00000000），並不影響本院認定原告
    已有「欣民土木包工業」營業登記之效力，併此敘明。又原告承包宇達、孝蓉公
    司得標之工程，原告業於八十四、八十五年間以欣民土木包工業名義依法開立統
    一發票合計九、二三八、三三○元（含稅）予買受人宇達、孝蓉公司，並依法申
    報繳納營業稅計四三九、九二○元（原告誤載為四六一、九一六元），此有統一
    發票十五張、南投縣營業人銷售額與稅額申報書及南投縣稅捐稽處營業稅繳款書
    各三件附卷可稽。該部分被告並未舉證證明非原告所承包上開七件工程之銷售額
    ，原處分機關於核定原告逃漏銷售額及營業稅額時，竟未予扣除，原處分機關所
    核定之漏稅額既有錯誤，其據此所處罰鍰，自屬違誤。
  (三)綜上所述，原處分機關既有上開違誤，一再訴願決定未予詳查，遞以維持，亦有
    未合。原告執此指摘並訴請撤銷，為有理由，應將再訴願決定、訴願決定及原處
    分（復查決定）關於罰鍰部分均撤銷，由被告分別就原告於八十二年二月十七日
    准予營業登記前後，依行為時之營業稅法第五十一條第一、三款之規定為適法之
    處分。
二、補徵營業稅部分：
  (一)按「納稅義務人對於核定稅捐之處分如有不服，應依規定格式，敘明理由，連同
    證明文件，依左列規定，申請復查：一、依核定稅額通知書所載有應納稅額或應
    補徵稅額者，應於繳款書送達後，於繳納期間屆滿翌日起算三十日內，申請復查
    。」為稅捐稽徵法第三十五條第一項第一款所明定。次按「原告之訴，有起訴不
    備其他要件者，行政法院應以裁定駁回之。」行政訴訟法第一百零七條第一項第
    十款定有明文。
  (二)本件原告因違反營業稅法規定，應補徵營業稅一、○七七、二四○元，繳納期間
    自八十六年九月二十一日起至八十六年九月三十日止（原告已於八十六年九月二
    十五日繳訖），上開繳款書雖無送達證書，但由原告繳納稅款之事實可知其於八
    十六年九月二十五日前已收受，並為原告所是認。原告就補徵營業稅部分，其申
    請復查之法定期間應於八十六年十月三十日屆滿，惟原告未予注意，遲至八十六
    年十一月二十六日始向原處分機關申請復查，已逾上揭法定三十日之期間，原處
    分機關復查決定依首揭規定以其程序不合法，予以駁回，一再訴願決定遞予維持
    ，均無不合，原告復對之提起行政訴訟，依上開說明，其起訴於法不合，爰併予
    駁回。此部分既經以判決駁回之，爰不再另以裁定為之，併此敘明。
三、據上論結，本件原告之訴為一部不合法，一部有理由，依行政訴訟法第一百零七
    條第一項第十款、第一百九十五條第一項前段、第一百零四條，民事訴訟法第七
    十九條，判決如主文。
中      華      民      國    九十二    年      九      月    二十三    日
                 臺 中 高 等 行 政 法 院   第 二 庭
                                審 判 長 法  官  胡  國  棟
                                         法  官  王  德  麟
                                         法  官  林  秋  華
右正本證明與原本無異。
如不服本判決，應於判決送達後二十日內向本院提出上訴書狀，其未表明上訴理由者
，應於提起上訴後二十日內向本院提出上訴理由書（須依對造人數附具繕本）；如於
本判決宣示或公告後送達前提起上訴者，應於判決送達後二十日內補提上訴理由書（
須附繕本）。未表明上訴理由者，逕以裁定駁回。
提起上訴應預繳送達用雙掛號郵票三九○元（三十四元及五元郵票各十份)。
中      華      民      國    九十二    年      九      月    二十三    日
                                         法院書記官  王  百  全


司法院資訊處製作；財團法人民間司法改革基金會備份。
